臺灣高等法院臺中分院刑事判決　　　　　　　　 九十三年度上重更(一)字第七號
　　上　訴　人
　　即　被　告　甲○○
　　選任辯護人　張居德
右上訴人因違反毒品危害防制條例案件，不服臺灣臺中地方法院九十一年度重訴字第
三一八號中華民國九十二年六月五日第一審判決（起訴案號：臺灣臺中地方法院檢察
署九十年度偵字第九一四九、一○五九六、二一一四二號），提起上訴，經最高法院
發回更審，本院判決如左：
    主     文
原判決撤銷。
甲○○連續販賣第一級毒品，累犯，處有期徒刑捌年，扣案之第一級毒品海洛因壹包
（驗餘淨重零點貳肆公克）沒收銷燬之、扣案諾基亞行動電話機壹具、電動磨豆機壹
臺、臼杵壹套、電子秤壹臺、夾鏈袋壹批及帳冊本均沒收之、販賣第一級毒品所得
新臺幣伍萬仟元，沒收之，如全部或一部不能沒收時，以其財產抵償之；又連續販
賣第二級毒品，累犯，處有期徒刑肆年，第二級毒品甲基安非他命貳拾貳包（驗餘淨
重共柒肆參點伍貳公克）均沒收銷燬之，扣案之諾基亞行動電話機壹具、電動磨豆機
壹臺、臼杵壹套、電子秤壹臺、夾鏈袋壹批及帳冊本均沒收之、販賣第二級毒品所
得共計新臺幣壹萬柒仟元，沒收之，如全部或一部不能沒收時，以其財產抵償之。應
執行有期徒刑拾年陸月，扣案之第一級毒品海洛因壹包（驗餘淨重零點貳肆公克）、
第二級毒品甲基安非他命貳拾貳包（驗餘淨重柒肆參點伍貳公克）均沒收銷燬之、扣
案諾基亞行動電話機壹具、電動磨豆機壹臺、臼杵壹套、電子秤壹臺、夾鏈袋壹批及
帳冊本均沒收之、販賣毒品所得新臺幣柒萬元，沒收之，如全部或一部不能沒收時
，以其財產抵償之。
　　事      實
一、甲○○綽號「王仔」、「王哥」，前於民國八十六年間因違反麻醉藥品管理條例
    案件，經臺灣彰化地方法院判處有期徒刑六月在案，並於八十六年十一月十四日
    確定，於八十七年二月十二日易科罰金而執行完畢，猶不知悔改，竟意圖營利，
    並基於販賣第一級毒品海洛因牟利之概括犯意及販賣第二級毒品安非他命牟利之
    概括犯意，分別為下列行為：
  (一)自九十年三月間起至同年五月七日下午八、九時許，連續在臺中市○村路廣三百
    貨公司樓下，先後販賣第一級毒品海洛因三次予李俊彥（其中二次，每次新臺幣
    二萬元，另一次一千元，又二次二萬元中，均包括李俊彥代錢進全購買之一千元
    ，另一次一千元部分則係李俊彥代錢進全購買），及以每包安非他命一千元之售
    價，連續販賣第二級毒品安非他命十次予李俊彥，計出售毒品海洛因給李俊彥之
    所得為新臺幣（下同）四萬一千元、出售毒品安非他命給李俊彥之所得為一萬元
    。
  (二)再自九十年五月十六日下午八時許起至同年月二十日下午八時止，以00000
    00000號行動電話作為聯絡工具，連續在臺中市○村路一段三六號「十點半
    化妝品店」前，以每包海洛因二千元之售價，先後販賣毒品海洛因二次予賴維逸
    ，計出售毒品海洛因給賴維逸之所得為四千元。
  (三)再分別於九十年四月初某日及同年四月中旬，以0000000000號行動電
    話作為聯絡工具，在臺中市○○路與文心路口，各販賣售價七千元、重量約五公
    克之安非他命及售價三千元、重量約一公克之海洛因各一次予徐弘岳，計售出毒
    品海洛因、安非他命給徐弘岳之所得各為三千元、七千元。
  (四)復於九十年三、四月間某日，以0000000000號行動電話作為聯絡工具
    ，在彰化縣溪湖鎮○○○○路附近，以每小包海洛因五千元之售價，販賣毒品海
    洛因一次予施筆川，計出售毒品海洛因給施筆川之所得為五千元。
二、嗣經：(1)於九十年五月二十一日九時三十分許，李俊彥、錢進全二人因施用毒品
    案件，在臺中縣太平市○○路一八八巷口為警查獲，經供出施用毒品之來源係出
    自綽號「王哥」之人，乃帶同警方人員前往臺中市○村路○段三六號十樓之九找
    尋該「王哥」之人，經李俊彥指認該綽號「王哥」之人係欲下樓之甲○○後，警
    方人員乃進入甲○○上開住處搜索，當場扣得如附表所示之安非他命二十二包（
    驗餘淨重七四三點五二公克）、海洛因一小包（驗餘淨重零點二四公克）、供甲
    ○○研磨、秤重、以分裝販賣第一、二級毒品使用之電動磨豆機一臺、臼杵一套
    、電子秤一臺及預備供分裝第一、二級毒品使用之夾鏈袋一批及供其與購買毒品
    者聯絡之0000000000號行動電話機一具（內有該門號ＳＩＭ卡一張）
    及與販毒無關之0000000000號行動電話一支，再於同日下午十一時四
    十五分許，在甲○○位於臺中市○○路九十號八樓之二住處，經警扣得甲○○所
    有供其記載有關販賣毒品收支、數量使用之帳冊三本後，始查悉上開甲○○販賣
    毒品予李俊彥、錢進全之情；(3)另分別於九十年五月二十三日下午三時三十分許
    、同日下午七時三十分許及同日下午九時許，徐弘岳、賴維逸、施筆川三人分別
    撥打上開為警扣得尚未及時移送之門號為0000000000號行動電話機欲
    向甲○○購買毒品時，經與警約定地點後，各在臺中市○○路與文心路口、臺中
    市○村路○段三六號旁「十點半化妝品店」前及臺中市○○路與文心路口為警逮
    捕後，始循線查悉上開甲○○販賣毒品予徐弘岳、賴維逸與施筆川之情。
三、案經臺中市警察局移送，暨彰化縣警察局移送臺灣彰化地方法院檢察署呈請臺灣
    高等法院臺中分院檢察署核轉臺灣臺中地方法院檢察署檢察官偵查起訴。
　　理      由
一、訊據上訴人即被告甲○○固不否認遭警查獲持有上該海洛因、安非他命、行動電
    話機及電子秤等物，惟矢口否認有右揭販賣毒品海洛因、安非他命之犯行，辯稱
    ：伊在警訊中曾被警察刑求，證人李俊彥等人指述伊販賣毒品等語均不實，又電
    子秤、臼杵及夾鏈袋均係方便伊向他人購買毒品後秤重、研磨及方便攜帶所用，
    均非供伊販賣毒品所用之物云云，於本院前審並辯稱扣案之海洛因一包及安非他
    命一小包係欲供己施用外，其餘扣案之安非他命係一名叫「陳武鎮」之人所有，
    因「陳武鎮」之前曾積欠伊賭債，方於當日攜帶該扣案之安非他命前來作為抵償
    賭債之用；另扣案之帳冊係伊之前供賭博記帳之用，再者，證人李俊彥、錢進全
    、賴維逸、徐弘岳及施筆川等人於警訊中之證述均不實在，且所述向伊購買毒品
    之情節亦與法院調查中之供述不符，自難以渠等之證言作為認定伊販賣毒品之依
    據云云。經查：
  (一)被告於九十年五月二十二日警訊中並未承認有何販賣毒品海洛因及安非他命之犯
    行，且於同日檢察官初訊時亦未提出刑求之抗辯；又證人即製作筆錄之承辦警員
    張世玄於原審法院調查時到庭結證：當日逮捕被告後，並無刑求之事等語（見原
    審卷(一)第七九頁），而被告於九十年五月二十二日為警查獲後，嗣於當日經法院
    裁定送戒治處所時，其入所之身體健康檢查表上並未有任何受傷之紀錄，此有臺
    中戒治所函覆原審之被告甲○○身體健康檢查表一份附卷可稽（見原審卷(一)第九
    ○至九二頁），足認被告辯稱於製作警訊筆錄時遭警刑求一節，應屬無據，況本
    件亦無任何證據足認被告於警訊時有被刑求之嫌，是被告辯稱於警訊中曾遭警員
    刑求後，方依據警員之意思陳述云云，即不可採。
  (二)被告於右開時間、地點，連續販賣第一級毒品海洛因或第二級毒品安非他命予李
    俊彥、錢進全、徐弘岳等人之事實，業據證人李俊彥、錢進全、徐弘岳等人分於
    警訊、偵查中證述在卷，渠等證詞分述如下：
　證人李俊彥於警訊中證述：「（問：綽號『王哥』真實姓名為何？與你何關係？
    住何處？）綽號『王哥』叫甲○○，他是我老大，現住台中市○村路廣三百貨後
    方一處大樓十樓之九內，但有時會與其女友住在台中市○○路與華美街麗心汽車
    旅館對面大樓八樓，我願意帶同警方至該處查緝不法。」、「（問：你為何知道
    綽號『王哥』甲○○持有毒品？）因他是我老大，毒品均是向他購得，所以我知
    道他持有毒品及販毒之情事。」、「（問：警方在你身上所查獲之毒品是何人所
    有？來源為何？）現場在我身上所查獲之毒品海洛因是我所有，該毒品是我向綽
    號『王哥』之人購得。」、「查獲之海洛因毒品是以二萬元之代價購得，我與綽
    號『王哥』連絡是以行動電話0000000000或家裡電話00－0000
    0000及公用電話打他所有之電話向他購買毒品。」、「（問：你向綽號『王
    哥』共購得幾次毒品？於何時？何地交易？）好幾次我記不清楚，均在台中市○
    村路廣三百貨公司樓下。」、「（問：最後乙次向他購買毒品是何時？何處？）
    約九十年五月七日左右晚上二十至二十一時左右我用家裡電話打他行動電話00
    00000000約在台中市○村路廣三百貨公司樓下向他購買海洛因毒品二萬
    元。」、「（問：九十年五月二十一日二十二時三十分你帶同警方至何處？查緝
    何人？）我帶同警方至台中市○村路○段三十六號十樓之九要找綽號『王哥』之
    人，結果綽號『王哥』之人剛好在該大廈的樓下被警方查獲。」、「（問：警方
    查獲到綽號『王哥』其真實姓名甲○○是否就是販毒給你之人？）經我當場指認
    就是他沒錯。」、「（問：你稱毒品均向綽號『王哥』甲○○購得，你均向他購
    得何種毒品？）均向他購得安非他命。」、「（問：為何警方會在你身上查獲海
    洛因？）因朋友拜託我向他購買海洛因，因朋友行蹤不定所以該毒品才會在我身
    上。」等語（見警訊卷(一)第六至十四頁）；於檢察官偵訊時證述：「（問：警方
    問你時你說海洛因是向王哥（即甲○○）拿的有何意見？）是。」、「（問：你
    何時開始向甲○○購買海洛因？）最早在今年三、四月，每次都在二萬元左右，
    每次我都打電話0000000000號給甲○○，約定在台中市○村路廣三百
    貨樓下交易。」、「（問：你身上查獲毒品何人的？）朋友綽號『阿龍』寄放的
    ，毒品我是幫朋友買的。我不敢吸食海洛因，吸食安非他命是比較不會想睡覺。
    」、「（問：你吸食之安非他命如何來？時間？）向甲○○買的，時間在今年三
    、四月，每次都買一、二千元，我約買了十多次。」、「（問：你跟甲○○都以
    電話聯絡買毒品？）他還有一支0000000000號，但他常換電話。」等
    語（見九十年偵字第九一四九號偵查卷第一七頁）。又證人錢進全於警訊中供述
    ：「我不知道如何與『王哥』聯絡，因我多是託李俊彥幫我購買毒品，據李俊彥
    告訴我，我託他買的毒品係向『王哥』毒販買的。至於他們買賣交易毒品時、地
    我就不知道。我託李俊彥幫我購買毒品共三次，每次為一至二千元不等價錢。」
    等語（見警訊卷(一)第十五至十七頁）；復於檢察官初訊時證述：「（問：施用之
    海洛因來源？）有叫李俊彥幫我買了約三次，第一次在今年一月初，每次以一、
    二千元買一小包。」、「（問：李俊彥毒品來源？）聽他說向王哥買的。」、「
    （問：王哥即指甲○○？）是。」等語（見九十年度偵字第九一四九號偵查卷第
    一八頁）。本院審之證人錢進全前揭證述委託證人李俊彥向被告甲○○購買毒品
    海洛因一節，經核與證人李俊彥之證述情節尚無齟齬之處，故應屬可採。再參以
    本件係因證人李俊彥持有毒品海洛因為警查獲後，始依據其證述情節循線查悉被
    告甲○○，且在上開被告住處亦確實扣得如事實欄所述之毒品海洛因及安非他命
    等情，若非證人李俊彥因曾向被告甲○○購買過毒品，而知悉被告甲○○之動向
    ，又何以能帶同員警至被告甲○○上開住處查扣如事實欄所示之扣案物？顯見證
    人李俊彥、錢進全於警訊、偵查中所證述之情節，應非子虛，實可採信。
　另證人徐弘岳於警訊中證述：「（問：你在該處作何事？）因我有吸食毒品海洛
    因及安非他命之惡習，於今二十三日因我毒癮發作所以我於二十三日十五時三十
    分以我行動電話0000000000打電話給綽號『王哥』00000000
    00之人要向他購買毒品並約在台中市○○路與文心路口就被警方臨檢盤查。」
    、「（問：你共向綽號『王哥』之人共購得幾次？如何連絡？均在何處交易？）
    共二次，第一次在九十年四月初（詳細日期我已忘），第二次在九十年四月中旬
    均約在台中市○○路與中清路口，第一次是向他購買安非他命以七千元之代價購
    得安非他命五公克、第二次是買海洛因以三千元之代價購得一公克，均以我行動
    電話0000000000打王哥行動電話0000000000號與他連絡交
    易。」等語（見警訊卷(二)第六至九頁）；經核與其於偵查中證述：「（問：今年
    五月間被警查到欲向甲○○買毒品？）是。」、「（問：向甲○○買幾次？）約
    二次。是四月間之事，第一次買七千元安非他命，第二次買海洛因三千元一公克
    。（如何得知甲○○販毒？）我因介紹他買中古車，而認識，曾看過他吸毒，所
    以知道。」等語相符（見九十年偵字第九一四九號偵查卷宗第四四頁）。參以被
    告於偵查中供稱並不認識徐弘岳等語，則證人徐弘岳既與被告甲○○並不熟識，
    且亦明知販賣毒品係屬重罪，衡情當無設詞誣陷被告甲○○之理，又經本審依職
    權勘驗徐弘岳警訊錄音帶，當日警訊詢問係採「一問一答」之形式，徐弘岳被問
    及以何為聯絡工具時，並稱須看一下其行動電話後，始為應答，被問及購買毒品
    之次數、時間、數量、金錢等問題時，亦能清楚回答，而詢問警員於徐弘岳應答
    後均重複其應答內容，於徐弘岳更答以「是」、「對」等語後始為記載，並可聽
    見鍵盤打字聲。又徐弘岳於其間並能接聽手機，並要求員警能快迅詢問，其要回
    去上班等語，當時精神狀態良好。詢問期間，並間雜其他員警工作時之談話聲、
    電話及手機之聲響等，細聽全程錄音，並無何遭中斷之情形，為全程連續錄音，
    錄音內容未聞有何要脅證人之語句，詢問員警詢問語氣平和，並無何強暴、脅迫
    等不正詢問之情事，詢問員警於詢問完畢時，且告知徐弘岳親覽筆錄內容無訛後
    簽名捺印等語，徐弘岳答聲：「好．好」等語，可見徐弘岳係出於任意性陳述無
    訛，且經勘驗筆錄主要內容與錄音內容相符，是證人徐弘岳上開於警訊、偵查中
    之證述情節，應屬可採。
　另被告上開販賣第一級毒品海洛因予賴維逸之事實，亦據證人賴維逸於警訊中證
    述：「（問：你在該處作何事？）因我有吸食毒品海洛因之惡習，於今二十三日
    因我毒癮發作所以我於二十三日十九時三十分以我行動電話000000000
    0打電話給綽號『王仔』0000000000之人要購買毒品海洛因二千元並
    約在台中市○村路一段三十六號旁十點半化妝品前就被警方臨檢盤查。」、「（
    問：你共向綽號『王仔』之人共購得幾次毒品？如何連絡？均在何處交易？數量
    為何？）共向他購買二次海洛因毒品，第一次是在九十年五月十六日二十時左右
    ，第二次是在二十日二十時左右，均約在台中市○村路一段三十六號旁十點半化
    妝品店前，我均以我所有之行動電話0000000000打電話給綽號『王仔
    』0000000000之人均約在台中市○村路一段三十六號旁十點半化妝品
    店前交易，二次分別向綽號『王仔』購得海洛因毒品一小包二千元。」、「（問
    ：你所供稱綽號『王仔』之人是否為警方所提示之甲○○索引照片？）經我當場
    指認就是此人販賣海洛因給我沒錯。」等語（見警訊卷(二)第三至五頁）；又經本
    審勘驗賴維逸該次警訊錄音帶，勘驗結果筆錄主要內容與錄音內容相符，員警於
    錄音之初即告知開始錄音，請賴維逸大聲應答，當日詢問係採「一問一答」之形
    式，賴維逸於被問及以何為聯絡工具、與何人聯絡、購買毒品之次數、時間、數
    量、金錢等問題時，均能清楚回答，詢問員警於賴維逸應答後隨即記載，並可聽
    見鍵盤打字聲，賴維逸於詢問員警提出問題後，雖時經詢問人催促回答，但都能
    針對問題簡潔回答，賴維逸詢問當時精神狀態應尚良好，詢問期間，並間雜其他
    員警工作時之談話聲、電話聲等，細聽全程錄音，並無何遭中斷之情形，為全程
    連續錄音，詢問員警詢問語氣平順，並無何強暴、脅迫等不正詢問之情事，詢問
    員警於請賴維逸指認口卡時，詢問人僅詢以：「是他沒錯嗎？」等語，並亦無何
    指定賴維逸須供述毒品係向何人購買，否則即對其不利之語。詢問員警於詢問完
    畢時，且告知賴維逸親覽筆錄內容無訛後簽名捺印等語，被告亦答聲：「好．好
    」等語。則賴維逸警訊係出於任意性陳述自無疑義。
　另被告上開販賣第一級毒品海洛因予施筆川之事實，亦據證人施筆川於警訊證述
    ：「因我有吸食毒品海洛因之惡習，於今二十三日因我毒癮發作所以我於二十三
    日二十一時許三十分以我行動電話0000000000及000－00000
    0家裡電話打電話給綽號『王仔』0000000000之人要購買毒品海洛因
    五萬，並約在中港路與文心路路口就被警方臨檢盤查。」、「（問：你共向綽號
    『王仔』之人共購得幾次毒品？如何連絡？均在何處交易？數量為何？）共向他
    購買二、三次海洛因毒品，第一次在九十年二、三月起（約農曆過年後初七左右
    ）十五時左右，第二次是約過一個月約四月份左右，均約在彰化縣溪湖鎮○○○
    路附近，我均以我所有之行動電話0000000000及000－00000
    0家裡電話打電話給綽號『王仔』0000000000之人均約在彰化縣溪湖
    鎮○○○路附近交易，二次分別向綽號『王仔』購得海洛因毒品一小包半錢五千
    元之代價。」、「（問：你與綽號『王仔』是何關係？有無仇恨？有無缺他錢？
    ）朋友關係因施用毒品而認識，沒有任何仇恨。沒有。（你所供稱綽號『王仔』
    是否為警方所提示之甲○○索引相片？）經我當場指認就是此人販賣海洛因給我
    沒錯。」等語（見警訊卷(二)第十一至十二頁），又經本審勘驗施筆川警訊錄音帶
    ，勘驗結果筆錄主要內容與錄音內容相符，當日詢問係採「一問一答」之形式，
    施筆川於被問及以何為聯絡工具、與何人聯絡、購買毒品之次數、時間、數量、
    金錢等問題時，均能清楚並簡潔回答，詢問員警於施筆川應答後隨即記載，並可
    清楚聽見鍵盤打字聲。施筆川於詢問員警提出之問題均能簡潔回答，當時精神狀
    態應屬良好。詢問期間，並間雜其他員警工作時之談話聲、電話聲等，細聽全程
    錄音，並無何遭中斷之情形，是為全程連續錄音，詢問員警詢問語氣平順，並無
    何強暴、脅迫等不正詢問之情事，施筆川係出於任意陳述無訛，又施筆川於檢察
    官偵訊時亦結證：「（問：你是今年五月廿三日打電話向『王仔』買毒品？）是
    」、「（問：用那支電話買？）用0000000000這支電話。」、「（問
    ：警局有拿口卡給你指認”提示照片”，就是向照片中人買？）是。」、「（問
    ：共買幾次？何時買？）三、四月時有買一次，五千元，買海洛因。」、「（問
    ：如何知道甲○○處可買毒品？）朋友介紹的朋友，知道他有在吸毒，曾經一起
    施用過。」、「（當庭指認，是否在庭之甲○○？）是。」等語明確（九十年偵
    字第一○五九六號偵查卷第一三頁、第一四頁）。
    又上該李俊彥、錢進全、徐弘岳、賴維逸、施筆川於警訊、偵訊之指述固屬被告
    以外之人於審判外之言詞陳述，然查：
　　(1)「被告以外之人於偵查中向檢察官所為之陳述，除顯有不可信之情況者外，得
      為證據。」，刑事訴訟法第一百五十九條之一第二項定有明文，李俊彥、錢進
      全、徐弘岳、施筆川偵訊指述並無任何事證證明有顯有不可信之情況，自具證
      據能力。
　　(2)「被告以外之人於檢察事務官、司法警察官或司法警察調查中所為之陳述，與
      審判中不符時，其先前之陳述具有較可信之特別情況，且為證明犯罪事實存否
      所必要者，得為證據。」，刑事訴訟法第一百五十九條之二定有明文，證人徐
      弘岳、賴維逸、施筆川之警訊指述，經本審勘驗結果，並無任何受警員強暴、
      脅迫、詐欺、誘導或其他不當訊問情事，證人徐弘岳、施筆川之警訊指述核又
      與其等於檢察官偵查時指述被告犯行，具有證據能力偵訊指述相符，況三人並
      係於被告被警捕獲後，撥打被告之0000000000行動電話聯絡購買毒
      品，而經警捕獲，其等警訊陳述顯具有可信之特別情況，且為證明犯罪事實存
      否所必要，除具證據能力外，並可認指述真實。
　　(3)又李俊彥、錢進全於警訊指述被告販毒犯行，二人所述主要情節互核無訛，核
      與其等於檢察官偵查時指述被告犯行，具有證據能力偵訊指述亦相符，況二人
      被警捕獲後，旋供出被告犯行，並帶同警方人員前往臺中市○村路○段三六號
      十樓之九捕獲正欲下樓之被告，經警進入被告上開住處搜索，當場扣得如附表
      所示之安非他命及海洛因暨供販售毒品使用之電動磨豆機、臼杵一套、電子秤
      等物，同日並陸續有徐弘岳、賴維逸、施筆川三人分別撥打被告為警扣得之電
      話洽購毒品經警捕獲，亦俱指述被告販毒犯行，則李俊彥、錢進全二人指述核
      與客觀事證及二人偵訊指述明符，又佐以下述證人張世玄證述，其等警訊陳述
      顯具有可信之特別情況，且為證明犯罪事實存否所必要，自與其等偵訊筆錄同
      具證據能力，並可信為真實。
　(三)又證人即本件承辦員警張世玄亦於原審法院調查時結證：「．．．制作筆錄的時
    候均有錄音，我們未以提供毒品為由利誘被告作筆錄。因為查獲被告的手機都是
    開機中，剛好有人打電話進來，所以我們利用機會順便辦案。李俊彥、施筆川部
    分因為沒有當場扣到證物且他們否認犯行，所以無法以現行犯逮捕，有採尿，所
    以只能用函送。」、「（問：警察當時在李俊彥身上有查獲到毒品？）李俊彥我
    們有隨案移送。我們還沒有對被告搜索之前，是因為李俊彥說有看過被告拿槍，
    所以我們才會去查槍枝。」、「（問：之後是否有查獲到賴維逸、施筆川等人？
    ）我們抓到被告後查扣手機，之後上開證人打電話進來向王仔講金錢數目、地點
    。查扣手機是何人使用不清楚，但是在被告住處查獲的。之後依據電話查到徐弘
    岳、施筆川、賴維逸，地點是他們打電話進來約定的地點。」、「（九十年五月
    二十一日被告已經在戒治所，如何查獲其他證人？）因為那時候被告的手機還開
    機，沒有一併送給檢察官。我們沒有對被告刑求。」、「（辯護人：請求訊問證
    人張世玄。）我是之後到現場的，我不清楚現場有無陳武鎮的假釋手冊。」筆錄
    中記載的陳仔之後檢察官有指揮，但沒有查到。」等語（見原審卷(一)第七九頁、
    原審(二)第七、八頁），核與上開證人李俊彥、施筆川、賴維逸、徐弘岳為警查獲
    之情節相符，該四名證人係在不同時間、地點為警查獲，而證人張世玄係為執行
    偵查職務而親歷上開過程，且與被告甲○○亦無嫌隙，當無甘冒偽證重典，而任
    意虛構查獲證人李俊彥、施筆川、賴維逸、徐弘岳等人之經過以誣陷被告之必要
    ，是證人張世玄所為之證詞應屬可信，依此益證證人李俊彥、施筆川、賴維逸、
    徐弘岳上開於警訊、偵查中之證述情節尚非虛構，應足採信。
　(四)又證人李俊彥、錢進全、徐弘岳、賴維逸、施筆川就向被告購買毒品之時間、次
    數、金額等前後指述固略有齟齬不符之處，然證人之證言縱令先後兩歧或未盡相
    符，法院仍得本於審理所得心證，就其一部分認為真實予以採取，不得因其先後
    陳述有所分歧，即全部予以捨棄（參考最高法院四十六年度台上字第一一五五號
    、三十七年度上字第二三一四號判例意旨），又衡之一般購毒者，對於購買時間
    、數量經常無法確實明確記憶等情，李俊彥、錢進全等人原未預期日後須指述被
    告犯行，不可能就購買毒品之細節處刻意記憶，日後回憶指述，就細節之處稍有
    齟齬之處原屬難免，不能以此等一鱗半爪之細節處即逕謂證詞無足採信，又李俊
    彥固稱伊本身不施用海洛因，其有代錢進全購買等語，而錢進全則謂伊僅請李俊
    彥代購約一、二千元之海洛因等語，然非法購買毒品者並非必為供自己施用，本
    不乏欲轉賣牟利或轉讓予他人者，李俊彥何以購買超出錢進全委託代購金額之海
    洛因，原因為何，存於李俊彥心中，李俊彥於原審又否認曾向被告購買毒品，是
    李俊彥本身不施用海洛因，何以會購買達二萬元金額之海洛因一節，本院無從臆
    測之，惟毒品危害防制條例既未限定販賣毒品罪須買方買入為供自己吸用始成立
    ，是此實無礙於被告犯行之成立。
　(五)又證人李俊彥、錢進全、賴維逸、徐弘岳、施筆川於原審調查及審理時均一致翻
    異前詞，徐弘岳稱「（警詢時）警察叫我配合，我在警局所言不實在，因如不照
    筆錄記載所言，警察說要將我送勒戒。」、李俊彥稱「我在警訊中說毒品是向王
    哥買的，是警察叫我這樣說的，警察說不按照他電腦所記載的陳述，要加一些罪
    名在我身上，我因害怕所以我才這樣說」、「警察叫我依照他們的記載陳述，警
    訊筆錄都是自己編的。」，賴維逸亦稱「．．．警察叫我一定要說毒品是向被告
    買的，他才要放我走，所以我才依照警察的意思製作筆錄。」、「．．．警察叫
    我指認被告口卡，叫我說是向被告買海洛因，如果不這樣說，就要將我隨案移送
    」云云，即均翻異前詞，稱未向被告購買毒品云云，然「被告以外之人於檢察事
    務官、司法警察官或司法警察調查中所為之陳述，與審判中不符時，其先前之陳
    述具有較可信之特別情況，且為證明犯罪事實存否所必要者，得為證據。」，刑
    事訴訟法第一百五十九條之二定有明文，並非證人於審判中翻異前供，即可逕否
    定警訊筆錄之證據能力，徐弘岳、施筆川、賴維逸之警訊指述已經本審勘驗，並
    無任何遭警員脅迫誘導情事，完全屬自由意思陳述，已如前述，況三人復係在被
    告為警查獲後方撥打被告所有之扣案行動電話向被告聯絡購買毒品，始為警方人
    員約出逮捕，所述被告販毒等語與客觀事證契合，自屬符較可信之特別情況，除
    具證據能力外，並可據以認定被告販毒犯行，而李俊彥、錢進全已於偵訊供述確
    係向被告購買海洛因或安非他命已如前述（詳九十年度偵字第九一四九號偵查卷
    第一七頁及前揭理由），並非僅於警訊指述之，「被告以外之人於偵查中向檢察
    官所為之陳述，除顯有不可信之情況者外，得為證據」，刑事訴訟法第一百五十
    九條之一第二項定有明文，該部分偵訊既無任何顯有不可信之情況，本具證據能
    力，況經警帶同李俊彥逮捕被告，亦確查獲毒品及研磨器、電子秤等販毒工具，
    並再經警查獲與被告聯絡購毒之賴維逸等三人，以客觀事證言，本院認李俊彥、
    錢進全警訊、偵訊指述除具證據能力外，亦符合真實，可據以認定被告犯行，證
    人李俊彥、錢進全、賴維逸、徐弘岳、施筆川於審理中所述核均係護之詞，無
    可憑採。
　(六)又經本審調閱臺灣臺北地方法院檢察署九十年度毒偵字第三四九號證人李俊彥違
    反毒品危害防制條例案卷，證人李俊彥於九十年一月十二日凌晨一時許因施用第
    二級毒品安非他命為警查獲，並扣得第二級毒品安非他命一包毛重十九．一公克
    ，其經採尿送驗結果，甲基安非他命呈陽性反應，有臺北市立療養院煙毒尿液檢
    驗報告書(三)附該卷可稽；又經調閱臺灣臺中地方法院檢察署九十年度毒偵字第四
    三八二號證人徐弘岳違反毒品危害防制條例案卷，證人徐弘岳於九十年八月二十
    九日因施用第一級毒品海洛因及第二級毒品安非他命為警查獲，並扣得第一級毒
    品海洛因一包毛重一．五公克及第二級毒品安非他命一包毛重○．九公克，其經
    採尿送驗結果，甲基安非他命及嗎啡均呈陽性反應，有濫用藥物尿液檢驗報告及
    法務部調查局鑑定通知書各一紙附該卷可稽；又經調閱臺灣臺中地方法院檢察署
    九十年度毒偵字第四一一○號證人施筆川違反毒品危害防制條例案卷，證人施筆
    川因連續施用第一級海洛因及第二級毒品安非他命多次，分別於九十年五月二十
    三日及同年十月十日為警查獲，並扣得第一級毒品海洛因三包毛重計二．六公克
    （淨重一．五六公克），其經採尿送驗結果，甲基安非他命及嗎啡均呈陽性反應
    ，有法務部調查局鑑定通知書及彰化縣衛生局煙毒尿液檢驗成績書各一紙附該卷
    可稽；是證人李俊彥、徐弘岳等確有施用第一級毒品海洛因或第二級毒品安非他
    命之惡習，亦併敘明。
　(七)被告辯稱伊毒癮甚大，一天要吸好幾十次，扣案磨豆機等物係欲供自己磨碎毒品
    使用，電子秤係供伊買得毒品後秤重，以避免遭販毒者佔便宜使用，塑膠袋係供
    自己外出攜帶毒品使用云云，惟一天吸毒好十幾次，豈非毒品藥效尚未消退即又
    再行吸用，單純吸毒竟須使用至磨豆機、臼杵、電子秤等物，並預備大批塑膠袋
    ，已屬難以想像之事，吸毒者荒誕墮落，購得毒品後吸用抵癮尚恐未逮，豈仍會
    慮及有無遭毒販佔便宜之事，如有此慮，何不乾脆戒毒，毒品之分量除重量外，
    亦牽涉純度問題，並非僅秤重即可判知，僅憑電子秤又豈能知悉是否遭毒販佔便
    宜，被告所辯荒誕無稽，無以採信，扣案電子秤、臼杵、塑膠袋顯係供分裝販賣
    或預備販賣毒品使用無訛。
　(八)被告雖辯稱扣案之帳冊係供伊賭博及向他人購買毒品所用云云，然依扣案帳冊三
    本所記載之內容觀之，其中記載有「粗１˙０、細７˙５半件」、「半兩」、「
    半錢」、「２錢」等字樣，並有綽號「阿美」、「阿吉」、「阿吐」、「發」、
    「奇」、「黑人」、「龍」等及多種數目簡寫之記載，而衡諸常情，「粗」、「
    細」等分別為毒品安非他命及海洛因之代號、「半件」亦為交易毒品特有之計量
    單位，被告辯稱係賭博帳冊，顯屬虛偽，該記載顯與毒品之交易有關無疑；再參
    以一般犯毒者，對於販毒對象、數量及金錢之記載，大都以綽號、簡寫等來稱呼
    或記載，以逃避警方之查緝，且一般人若僅係單純向他人購買少量毒品供己施用
    ，通常均無記帳之習慣，而本件查獲之帳冊三本之內容記載，均以綽號及數字簡
    寫等為之，復記載有毒品計量之代號，顯符合一般販毒者記載之模式，足證此帳
    冊應為被告販賣毒品之紀錄無疑，更足佐證上開證人所述被告有販售毒品海洛因
    、安非他命供渠等施用等情應屬真實，是被告辯稱並未販售毒品予上開證人，且
    該帳冊三本係供伊賭博及向他人購買毒品所用云云，顯係卸責之詞，不足採信。
　(九)另被告於本院又辯稱扣案如附表所示之安非他命二十二包，係案外人陳武鎮所有
    ，當日係陳武鎮將該安非他命裝入一大皮箱中帶至上開住處欲清償之前積欠伊之
    三十萬元賭債云云。惟：(1)被告自警訊、偵查中，僅提及向綽號「陳仔」之人購
    買毒品，並未提及案外人陳武鎮之姓名，亦未供稱該扣案之安非他命係陳武鎮帶
    來供作清償賭債之用等情，且迄至原審初次調查訊問時，亦僅提及該扣案之安非
    他命係向案外人陳武鎮購買，並未曾提及該扣案之安非他命係案外人陳武鎮所有
    ，且係供清償被告賭債所用之情，是被告事後辯稱扣案之安非他命係屬陳武鎮所
    有，即有可疑。(2)被告於原審調查時係供稱案外人陳武鎮係積欠伊三十萬元，欲
    以毒品抵債云云，而扣案安非他命之數量毛重達七百六十點零四公克，若依證人
    鄭文弼、徐弘岳所述購買安非他命之單價觀之，以每公克安非他命一千元計算，
    該批扣案之安非他命價值已遠超過被告所稱陳武鎮所積欠之賭債三十萬元，則陳
    武鎮當不可能以該扣案之安非他命充作賭債之用甚明。(3)扣案之安非他命已分裝
    成二十二包，若該毒品係陳武鎮帶來欲作為清償被告賭債之用，陳武鎮何須將安
    非他命先分裝成數十小包後復將之裝入大皮箱中？(4)縱使如被告所辯，扣案毒品
    係陳武鎮持交被告抵債之用，則扣案之毒品仍應認已係被告所持有無訛，此亦絲
    毫未能減免被告賣出安非他命犯行之罪責。另證人蔡耀龍雖於原審法院審理時到
    庭證稱當日確實在被告上開處所見過一位姓陳之人攜帶一大皮箱前來抵債云云，
    然證人蔡耀龍復證稱：並未親眼見及陳武鎮皮箱內確實裝有毒品安非他命等語，
    是其證詞應屬推測之詞，不足採信；另證人陳朝松固於原審調查時附和被告之辯
    解，證稱案外人陳武鎮確實攜帶扣案之安非他命前來抵債云云，然本案案發迄證
    人陳朝松到庭結證之時間已近約二年之久，證人陳朝松復證稱案發當日前後並未
    有特別事故發生，則證人陳朝松何以就陳武鎮出現及與被告見面之詳細時間，在
    距離案發約有二年之後猶能明確證稱當日確係「九十年五月二十日」？此顯與常
    理不符，足見證人陳朝松前述證詞，係屬護被告之詞，不足採信。
　(十)又證人李俊彥、錢進全、徐弘岳、賴維逸、施筆川就向被告購買毒品之時間、次
    數、金額等前後指述略有齟齬，依罪疑惟輕原則，本院乃依有利於被告之認定，
    亦即認定：(1)李俊彥證述第一次向被告購買海洛因係九十年三、四月間，最後一
    次係九十年五月七日，每次購買二萬元，而錢進全證述託李俊彥購買三次，每次
    一、二元，是依有利被告原則，本院認定被告先後販賣毒品海洛因三次予李俊彥
    ，其中二次各二萬元，一次一千元，又二次二萬元中，均包括李俊彥代錢進全購
    買之各一千元，另一次一千元部分則係李俊彥代錢進全購買，又被告另以每包安
    非他命一千元之售價，連續販賣毒品安非他命十次予李俊彥，計出售毒品海洛因
    給李俊彥之所得為四萬一千元、出售毒品安非他命給李俊彥之所得為一萬元；(2)
    以每包海洛因二千元之售價，先後販賣毒品海洛因二次予賴維逸，計出售毒品海
    洛因給賴維逸之所得為四千元；(3)以三千元販賣一公克之海洛因予徐弘岳；另以
    七千元價格販賣五公克之安非他命予徐弘岳，計出售毒品海洛因、安非他命給徐
    弘岳之所得各為三千元、七千元；(4)以每小包海洛因五千元之售價，販賣毒品海
    洛因一次予施筆川，計出售毒品海洛因給施筆川之所得為五千元。
　(十一)末查，我國查緝毒品海洛因、安非他命之施用或販賣一向執法甚嚴，對於販賣海
    洛因、安非他命者尤科以重度刑責，又販賣海洛因、安非他命既係違法行為，當
    非可公然為之，亦無公定價格，且容易分裝並增減份量，而每次買賣之價量，可
    能隨時依雙方關係深淺、資力、需求量及對行情之認知、來源是否充裕、查緝是
    否嚴謹、購買者被查獲時供述購買對象之可能風險之評估等情形，而異其標準，
    非可一概而論；而買受毒品之人通常亦無法探知販毒者賺取利潤幾何，是販賣毒
    品之利得，除被告坦承犯行或價量俱臻明確外，委難察得實情，販賣之人從價差
    或量差中牟利之方式雖異，其意圖營利之販賣行為則同一。是以因海洛因、安非
    他命量微價高，販賣者率有利益可圖，本案被告多次將毒品攜至公共場所販賣予
    他人，被告豈會不知此有風險，如無利益可得，伊豈會甘冒遭警查獲之可能而如
    此作為，從而雖被告否認有販賣海洛因、安非他命之犯行，而無可查證其賣出確
    實賺取之差價，惟依前述之推論，被告販賣海洛因、安非他命當有意圖營利之犯
    意，自亦足認定。
　(十二)又依原審卷(二)第三十二頁所記載0000000000號行動電話之開通日期為
    九十一年八月二十一日，已係被告販毒之後，惟電信資源係公共財，不可能於用
    戶停話後，該行動電話號碼門號即行廢棄不再使用，同一號碼自仍可釋出供其他
    用戶使用，依交通部電信總局頒佈之管理辦法，號碼保留期限分別視是否仍有空
    號而保留三個月或二月，有東信電訊股份有限公司函附本審卷第七十頁可參，而
    0000000000號行動電話係遠傳電信股份有限公司所有，該公司門號係
    保留六個月，如六個月內原客戶未申請復話，該門號將落入門號回收系統供新客
    戶使用，該0000000000號行動電話自九十年二月起共曾開通三次，亦
    有該公司函附本審卷第一○八頁可參，從而原審卷(二)第三十二頁所述行動電話開
    通日期僅能謂係「該次」開通日期，並非該門號於該日期前即未曾使用過，不能
    憑此作為有利被告之事證。
　(十三)又李俊彥固指述被告亦併利用0000000000、0000000000號
    電話與伊聯絡販賣毒品，惟除記憶力強者外，記憶他人行動電話號碼實非易事，
    李俊彥就此尚非全無口誤或記憶錯誤之虞，本案既未扣得0000000000
    、0000000000號行動電話，本院亦未查得被告申請使用此二門號之明
    確事證（詳本審卷第一○四、一○六頁），通聯紀錄僅能證明有通話之事實，尚
    未能具體證明有利用該支電話販毒，是本事證從嚴原則，本院不認定被告係利用
    0000000000、0000000000號電話販毒，惟此尚無礙於被告
    販毒犯行之成立。
　(十四)又被告為警查獲時所扣得疑似海洛因之白粉一包經送鑑定結果，含有第一級毒品
    海洛因成分，淨重零點二四公克（包裝重○．三八公克），此有法務部調查局九
    十年八月三十日（九十）陸（一）00000000號鑑定通知書一紙可稽（見
    偵九一四九號卷第四六頁）。另扣案之白色結晶物一大袋（毛重七百六十九點○
    四公克，驗餘淨重七四三．五二公克）經送內政部警政署刑事警察局鑑定結果，
    均呈甲基安非他命陽性反應，平均純度約為百分之九十四點九六，此亦有該局九
    十年六月二十七日刑鑑字第八七六七一號鑑驗通知書一份附卷足憑（見偵一○五
    九六號卷第二三、二四頁），此外，復有扣案供被告甲○○販賣毒品所用之電動
    磨豆機一臺、臼杵一套、電子秤一臺，預備供販毒使用之夾鏈袋一批及供與購買
    毒品者聯絡之插有門號0000000000號ＳＩＭ卡之行動電話機一具及帳
    冊三本足資佐證，是以被告上開所辯顯係卸責之詞，不足採信，本案事證明確，
    被告犯行至堪認定。
二、論罪科刑部分：
　(一)按毒品危害防制條例業於九十二年六月六日經立法院修正通過部分條文，於同年
    七月九日經總統公布全部條文，並自公布後六個月即九十三年一月九日開始施行
    ，而該條例第四條之法定刑並未變更，經比較新舊法，舊法並未有利於被告，從
    而，依刑法第二條第一項前段之規定，本件應適用裁判時即現行毒品危害防制條
    例論處，是被告販賣海洛因及安非他命，係犯現行毒品危害防制條例第四條第一
    項之販賣第一級毒品罪及同條例第四條第二項之販賣第二級毒品罪。被告持有第
    一級毒品海洛因、第二級毒品安非他命之低度行為，應各為販賣之高度行為所吸
    收，不另論罪。被告先後多次販賣第一級毒品及第二級毒品犯行，均各時間緊接
    ，方法相同，各觸犯構成要件相同之罪名，顯係各基於概括犯意反覆為之，應依
    連續犯之規定，各論以一罪，所犯二罪，犯意各別，構成要件亦異，應分論併罰
    。又被告前曾於八十六年間犯違反麻醉藥品管理條例案件，經臺灣彰化地方法院
    判處有期徒刑六月在案，並於八十六年十一月十四日確定，於八十七年二月十二
    日易科罰金執行完畢，有臺灣高等法院被告全國前案紀錄表、臺灣臺中地方法院
    檢察署刑案資料查註紀錄表在卷可稽，其於五年以內再犯有期徒刑以上之罪，為
    累犯，應就販賣第二級毒品法定刑為有期徒刑部分依法加重其刑（法定刑為無期
    徒刑部分不得加重，又因販賣海洛因之本刑為死刑、無期徒刑，依法不得加重，
    爰不予加重其刑）；又被告固連續販賣第一、二級毒品予李俊彥等人，然販賣毒
    品所得共僅七萬元，散佈之毒品數量尚非至多，所致實害應非至鉅，本案實肇因
    被告沾染吸毒惡習，無力自拔，始為籌措個人吸毒費用而觸法，與毒販為牟暴利
    購置販賣大量毒品殘害眾生者應有區別，本案應屬「情輕法重」，犯罪情狀尚非
    全無可憫，爰依刑法第五十九條規定就被告所犯二罪均酌減其刑。
三、原審以被告犯罪事證明確，予以論罪科刑，固有見地，惟查：(1)本案尚無充足事
    證證明被告併有販賣第一、二級毒品予鄭文弼犯行（詳後述），原審併認被告有
    此犯行，尚有未洽，(2)扣案安非他命二十二包驗後淨重應為七四三．五二公克，
    原審誤載為七四六．七二公克，認定事實亦有所誤；被告上訴仍執前詞否認犯行
    雖無可採，然原審判決既有上開可議之處，即屬無可維持，應由本院撤銷改判。
    爰審酌被告明知海洛因、安非他命均係屬戕害人身心之毒品，竟為貪圖不法利益
    ，挺而走險予以販賣他人施用，其行為危害國民身心健康及社會治安，並斟酌被
    告犯罪後仍飾詞狡辯等一切情狀，就所犯二罪分別量處如主文第二項所示之刑，
    並定其應執行刑示懲。又扣案之第一級毒品海洛因一包（驗餘淨重零點二四公克
    ）、第二級毒品安非他命二十二包（驗餘淨重七四三點五二公克），均係屬毒品
    危害防制條例所列第一級、第二級毒品，應依毒品危害防制條例第十八條第一項
    前段規定宣告沒收銷燬之；扣案諾基亞行動電話機一支（扣案時內裝有0000
    000000號ＳＩＭ卡一片）、電動磨豆機一臺、臼杵一套、電子秤一臺及帳
    冊三本，係屬被告所有（詳警卷一第三頁），且為供販賣第一、二級毒品所用之
    物已如前述，應依毒品危害防制條例第十九條第一項之規定宣告沒收，夾鏈袋一
    批尚未使用，核屬被告所有，預備供販賣第一、二級毒品所用之物，應依刑法第
    三十八條第一項第二款宣告沒收，又被告使用前揭內裝有0000000000
    號ＳＩＭ卡之諾基亞行動電話販毒，是扣案諾基亞行動電話機一支固應依法沒收
    ，惟查扣案0000000000號ＳＩＭ卡則非被告所有（詳本審卷第一○九
    頁），是尚不得宣告沒收，又本案另扣得內有0000000000號ＳＩＭ卡
    之行動電話機一支，惟本案證人李俊彥、錢進全、徐弘岳、賴維逸、施筆川於歷
    次訊問均未曾指述被告有使用0000000000號行動電話販毒，是並無積
    極確切事證證明被告利用此門號販毒，爰不宣告沒收。被告因販賣第一級毒品、
    第二級毒品所得之財物各五萬三千元及一萬七千元，依同條例第十九條第一項之
    規定應沒收之，如全部或一部不能沒收時，以其財產抵償之。至扣案之現金共九
    十萬元，被告否認係屬犯罪所得之財物，又被告辯稱其中之二十五萬元係案外人
    阮已庭所有之會款，其中六十五萬元係供伊賭博所用之物等語，亦據證人阮已庭
    、呂正日證述屬實，復查無其他證據足資證明該毒品所得之財物，或供犯罪所
    用或預備之物，且非屬違禁物，爰不另宣告沒收，併此敘明。
四、公訴意旨另以：被告甲○○除於事實欄所示之時、地販賣毒品海洛因及安非他命
    予李俊彥等人外，尚自八十九年四月間起至九十年三月三日止，先後二十五次販
    賣毒品海洛因、安非他命鄭文弼，因認被告鄭文弼另涉犯毒品危害防制條例第四
    條第一項、第二項之販賣第一級、第二級毒品罪嫌云云。惟按犯罪事實應依證據
    認定之，無證據不得認定犯罪事實；不能證明被告犯罪或其行為不罰者應諭知無
    罪之判決，刑事訴訟法第一百五十四條第二項及第三百零一條第一項分別定有明
    文。又認定不利於被告之事實，須依積極證據，苟積極證據不足為不利於被告事
    實之認定時，即應為有利於被告事實之認定，更不必有何有利之證據，亦有最高
    法院三十年上字第八一六號判例可資參照。訊據被告甲○○堅決否認有何此部份
    販賣海洛因、安非他命予鄭文弼之犯行，經查：被告甲○○自八十九年五月三日
    起至同年九月二十九日止係於臺灣雲林戒治所強制戒治中等情，有臺灣高等法院
    被告全國前案紀錄表一份、臺灣彰化看守所、臺灣雲林戒治所回函各一份附卷可
    稽，足認被告於此時間當無外出販賣毒品予鄭文弼之可能。又證人鄭文弼先後於
    警訊中固指述販賣毒品予伊之「王仔」即為被告甲○○，然於偵查中僅供述：「
    （問：是否可以提供賣你毒品的上手？）可以的，有一個姓王的，住在台中，以
    電話0000000000向他聯絡的。」、「（問：你交易了幾次？）我與綽
    號『王仔』交易了十多次，安非他命及海洛因都有，從八十九年八月間開始交易
    一直到九十年三月或四月，我與他連絡電話0000000000，後改為00
    00000000，我與他交易時，如他有到溪湖時，在溪湖國中對面的火鍋店
    親自交貨給我，有時叫他小弟李雲碧等人與我連繫交貨。」等語（見九十年偵字
    第七四二六號偵查卷第一九頁、見九十年偵字第七四二六號偵查卷第二一頁），
    是鄭文弼於偵訊中並未指述「王仔」即係被告甲○○，亦未指述被告甲○○有販
    賣毒品予伊之犯行，則前揭警訊指述既無「較可信之特別情況」，應難僅憑鄭文
    弼警訊指述即指被告有販賣毒品予鄭文弼犯行，此部分被告犯罪不能證明，惟公
    訴人認被告此部分犯行與前揭起訴成罪即販賣毒品海洛因、安非他命予李俊彥之
    犯行間，分別有連續犯之裁判上一罪關係，本審判不可分原則，爰不另為無罪之
    諭知，併予敘明。
五、據上論斷，應依刑事訴訟法第三百六十九條第一項前段、第三百六十四條、第二
    百九十九條第一項前段，現行毒品危害防制條例第四條第一項、第二項、第十八
    條第一項前段、第十九條第一項，刑法第二條第一項前段、第十一條前段、第五
    十六條、第四十七條、第五十九條、第五十一條第五款、第三十八條第一項第二
    款，判決如主文。
本案經檢察官乙○○到庭執行職務。
中      華      民      國　    九十三     年     八      月    十八　　日
　                              臺灣高等法院臺中分院刑事第五庭
                                      審判長法　官  袁　從　楨
                                      　　　法　官　郭　同　奇
                                      　　　法  官  姚  勳  昌
右正本證明與原本無異。
如不服本判決應於收受送達後十日內向本院提出上訴書狀，其未敘述上訴之理由者並
得於提起上訴後十日內向本院補提理由書（均須按他造當事人之人數附繕本）。
　　　　　　　　　　　　　　　　　　　　　　書記官  洪  麗  華
中      華      民      國　    九十三     年     八      月    十九　　日
毒品危害防制條例第四條：
製造、運輸、販賣第一級毒品者，處死刑或無期徒刑；處無期徒刑者，得併科新臺幣
一千萬元以下罰金。
製造、運輸、販賣第二級毒品者，處無期徒刑或七年以上有期徒刑，得併科新臺幣七
百萬元以下罰金。
製造、運輸、販賣第三級毒品者，處五年以上有期徒刑，得併科新臺幣五百萬元以下
罰金。
製造、運輸、販賣第四級毒品者，處三年以上十年以下有期徒刑，得併科新臺幣三百
萬元以下罰金。
製造、運輸、販賣專供製造或施用毒品之器具者，處一年以上七年以下有期徒刑，得
併科新臺幣一百萬元以下罰金。
前五項之未遂犯罰之。
                    　　　　　　　　　　　　　　　　　　　　　　　　　　Ｒ
附表：
┌──┬───────┬───────┬────────┐
│編號│毒　品　名　稱│　毛　　　重  │ 驗　餘　淨　重 │
├──┼───────┼───────┼────────┤
│一  │安非他命      │三八．三二公克│三七．一六公克  │
├──┼───────┼───────┼────────┤
│二  │同右          │三八．二二公克│三七．一二公克  │
├──┼───────┼───────┼────────┤
│三  │同右          │三七．九二公克│三六．八○公克  │
├──┼───────┼───────┼────────┤
│四  │同右          │三八．○○公克│三六．八三公克  │
├──┼───────┼───────┼────────┤
│五  │同右          │三八．二一公克│三七．○三公克  │
├──┼───────┼───────┼────────┤
│六  │同右          │三七．九四公克│三六．八二公克  │
├──┼───────┼───────┼────────┤
│七  │同右          │三八．○八公克│三六．九四公克  │
├──┼───────┼───────┼────────┤
│八  │同右          │三八．一六公克│三七．○○公克  │
├──┼───────┼───────┼────────┤
│九  │同右          │三七．九七公克│三六．八六公克  │
├──┼───────┼───────┼────────┤
│十  │同右          │三七．九七公克│三六．八四公克  │
├──┼───────┼───────┼────────┤
│十一│同右          │三七．九六公克│三六．八四公克  │
├──┼───────┼───────┼────────┤
│十二│同右   │三八．○八公克│三六．九六公克  │
├──┼───────┼───────┼────────┤
│十三│同右          │三七．九七公克│三六．八○公克  │
├──┼───────┼───────┼────────┤
│十四│同右          │三七．八六公克│三六．七六公克  │
├──┼───────┼───────┼────────┤
│十五│同右          │三八．一三公克│三七．○○公克  │
├──┼───────┼───────┼────────┤
│十六│同右          │三八．○六公克│三六．九六公克  │
├──┼───────┼───────┼────────┤
│十七│同右          │三八．○五公克│三六．九一公克  │
├──┼───────┼───────┼────────┤
│十八│同右          │三八．一一公克│三六．九八公克  │
├──┼───────┼───────┼────────┤
│十九│同右          │三八．三一公克│三七．一九公克  │
├──┼───────┼───────┼────────┤
│二十│同右          │一九．六九公克│一八．五三公克  │
├──┼───────┼───────┼────────┤
│二一│同右          │二○．四八公克│一九．二七公克  │
├──┼───────┼───────┼────────┤
│二二│同右          │五．五五公克  │三．九二公克    │
└──┴───────┴───────┴────────┘
                                                       Ｒ
